【裁判字號】    95,抗,1568
【裁判日期】    951121
【裁判案由】    聲明異議
【裁判全文】
臺灣高等法院民事裁定                  95年度抗字第1568號
抗  告  人  甲○
上列抗告人與相對人中華商業銀行股份有限公司間聲明異議事件
，對於中華民國95年10月12日臺灣桃園地方法院94年度執字第22
179 號裁定，提起抗告，本院裁定如下：
    主  文
抗告駁回。
抗告費用由抗告人負擔。
    理  由
一、按當事人或利害關係人，對於執行法院強制執行之命令，或
    對於執行法官、書記官、執達員實施強制執行之方法，強制
    執行時應遵守之程序，或其他侵害利益之情事，得於強制執
    行程序終結前，為聲請或聲明異議，強制執行法第12條第1
    項定有明文。次按執行名義成立後，如有消滅或妨礙債權人
    請求之事由發生，債務人得於強制執行程序終結前，向執行
    法院對債權人提起異議之訴，如以裁判為執行名義時，其為
    異議原因之事實發生在前訴訟言詞辯論終結後者，亦得主張
    之；執行名義無確定判決同一之效力者，於執行名義成立前
    ，如有債權不成立或消滅或妨礙債權人請求之事由發生，債
    務人亦得於強制執行程序終結前提起異議之訴，強制執行法
    第14條第1、2項復定有明文。
二、抗告人聲明及抗告意旨略以：其於民國（下同）84年9月9日
    被「陳世雄」詐騙，遭強取房契影本並蓋章，惟其並未取得
    一分一毛，卻被認定有向相對人貸款，依民法不當得利之規
    定，相對人自應將抗告人帳戶裡款項返還於抗告人等語，求
    予廢棄原裁定。
三、經查：抗告人主張其被陳世雄詐騙，致其房契影本遭強取，
    惟並未取得一分一毛，且經認定其係向相對人貸款，其自得
    向相對人請求不當得利之返還云云，惟抗告人既係基於民法
    上不當得利請求權而對其所有中華商業銀行帳戶內款項有所
    主張，即屬執行結果與抗告人之實體上權利不符，而抗告人
    欲實現其實體上權利之情形，抗告人並非針對執行法院強制
    執行之命令，或對於執行法官、書記官、執達員實施強制執
    行之方法，強制執行時應遵守之程序等執行上事項有所不服
    ，揆諸首揭說明，抗告人自不得依強制執行法第12條第1 項
    規定，向執行法院提出聲明異議，而應依強制執行法第14條
    規定，另行對相對人提起債務人異議之訴以資救濟。是原裁
    定據以駁回抗告人之聲明異議，於法並無不合。抗告意旨指
    摘原裁定不當，求予廢棄，非有理由，應予駁回。
四、據上論結，本件抗告為無理由，爰裁定如主文。
中    華    民    國    95    年    11    月    21    日
                    民事第四庭
                        審判長  法  官  張劍男
                                法  官  郭松濤
                                法  官  丁蓓蓓
正本係照原本作成。
本裁定除以適用法規顯有錯誤為理由，並經本院許可外，不得再
抗告。如提起再抗告，應於收受後10日內委任律師為訴訟代理人
向本院提出再抗告狀。並繳納再抗告費新台幣１千元。
中    華    民    國    95    年    11    月    22    日
                                書記官  張淑芬


司法院資訊處製作；財團法人民間司法改革基金會備份。
